臺灣桃園地方法院交通事件裁定　　　　　100年度交聲字第8號
原處分機關　交通部公路總局新竹區監理所
異　議　人
即受處分人　莊傳達
上列異議人即受處分人因違反道路交通管理處罰條例事件，對於
原處分機關於民國99年12月14日以壢監裁罰字第裁53-DB0000000
號違反道路交通管理事件裁決書所為之處分，聲明異議，本院裁
定如下：
    主  文
異議駁回。
    理  由
一、原處分意旨略以：異議人即受處分人莊傳達於民國99年6 月
    29日凌晨0時29分許，駕駛車號LD-7816號自用小客車，行經
    桃園縣平鎮市台66線與金陵路口，為桃園縣政府警察局員警
    查獲，測得其呼氣所含酒精濃度達每公升0.83毫克，有駕駛
    執照吊扣期間仍駕駛汽車與酒後駕車之事實，經當場舉發，
    並填製桃園縣政府警察局桃警局交字第DB10000000號舉發違
    反道路交通管理事件通知單，嗣經原處分機關於99年12月14
    日以壢監裁字第裁53-DB0000000號裁決書，認異議人違反道
    路交通管理處罰條例第35條第3項前段、第67條第2項、第68
    條之規定，吊銷其持有各級車輛之駕駛執照，並3 年內不得
    重新考領等語。
二、異議意旨略以：異議人對於前揭違規事實固不否認，然其平
    日係駕駛聯結車維生，倘吊銷異議人之職業聯結車駕駛執照
    ，將會影響異議人之家庭生計。況酒醉駕駛車輛種類之不同
    ，對於交通安全所衍生之危險乃有所差異，一律吊銷其所持
    有之各級車輛之駕駛執照，亦有違平等原則。爰對於原處分
    聲明異議，請求撤銷吊銷職業大貨車駕駛執照。
三、按汽車駕駛人，駕駛汽車經測試檢定有酒精濃度超過規定標
    準者，處新臺幣（下同）1萬5,000 元以上6萬元以下罰鍰，
    並當場移置保管該汽車及吊扣其駕駛執照1 年；汽車駕駛人
    經依前開規定吊扣駕駛執照，並於吊扣期間再有前開規定之
    情形者，處6 萬元罰鍰，並當場移置保管該汽車及吊銷其駕
    駛執照；汽車駕駛人，曾依道路交通管理處罰條例第35條第
    3項前段吊銷駕駛執照者，3年內不得考領駕駛執照；汽車駕
    駛人，因違反道路交通管理處罰條例及道路交通安全規則之
    規定，受吊銷駕駛執照處分時，吊銷其執有各級車類之駕駛
    執照。道路交通管理處罰條例第35條第1項第1 款、同條第3
    項前段、第67條第2項、第68條第1項，分別定有明文。另汽
    車駕駛人飲用酒類或其他類似物後，其吐氣所含酒精濃度超
    過每公升0.25毫克以上者，不得駕車，此為道路交通安全規
    則第114條第2款所明訂。
四、又按道路交通管理處罰條例第68條業經總統於94年12月14日
    修正公布，經行政院以95年2月27日行政院院臺交字第09500
    82898 號令核定自95年3月1日施行。該條文修正前係係規定
    ：「汽車駕駛人，因違反本條例及道路交通安全規則之規定
    ，受『吊扣或』吊銷駕駛執照處分時，『吊扣或』吊銷其持
    有各級車類之駕駛執照。」，而修正後之該條文則規定：「
    汽車駕駛人，因違反本條例及道路交通安全規則之規定，受
    吊銷駕駛執照處分時，吊銷其持有各級車類之駕駛執照。」
    ，即將原條文中之「吊扣或」3 字刪除，查其立法過程：該
    條文修正前之原提案修正條文為：「汽、機車駕駛人，因違
    反本條例及道路交通安全規則之規定，受『吊扣或吊銷』駕
    駛執照處分時，『吊扣或吊銷』其違法或違規當時所駕駛車
    輛之駕駛執照。」交通部於委員審查會時表達反對意見，認
    為此修正結果將產生如駕駛人以其領有之聯結車、大客車、
    大貨車、小客車駕駛執照駕駛重型機車，而有違規酒後駕車
    、肇事逃逸等情時，將無法吊扣或吊銷其所持駕駛執照，以
    達有效處罰與維護道路交通安全之目的。然立法者考量因違
    規而吊扣駕照，不宜連其他如職業上、生活上所需之駕照一
    併吊扣，否則恐影響人民工作及生活甚鉅，有失之過酷等情
    ，最終協商通過之道路交通管理處罰條例第68條，乃將其中
    「受吊扣處分者，吊扣其持有各級車類之駕駛執照」部分之
    規定刪除。顯見立法者真意在於汽車駕駛人因違反道路交通
    管理處罰條例及道路交通安全規則之規定，受「吊銷駕照」
    處分者，仍維持一併吊銷其持有各級車類之駕駛執照，至於
    受「吊扣」駕駛執照處分時，僅能「吊扣」違規當時所駕駛
    車輛之駕駛執照，不能再擴大適用「吊扣」其持有各級車類
    之駕駛執照，至為顯明。
五、經查，異議人於98年7月29日下午4 時53分許，駕駛車號KY-
    8277號自用小客車，行經桃園縣龍潭鄉○○路○○段281 號
    前，為桃園縣政府警察局員警測得其呼氣所含酒精濃度達每
    公升0.99毫克，有酒後駕車之事實而當場舉發，並填製桃園
    縣政府警察局桃警局交字第DB0000000 號舉發違反道路交通
    管理事件通知單，嗣經原處分機關於99年1 月12日以壢監裁
    字第裁53-DB0000000號裁決書，認異議人違反道路交通管理
    處罰條例第35條第1項第1款之規定，吊扣其職業聯結車駕駛
    執照12個月並施以道安講習，嗣異議人不服，向本院聲明異
    議，經本院以99年度交聲字第161 號裁定將原處分撤銷，並
    改裁處異議人，吊扣普通小型車駕駛執照12個月及接受道路
    交通安全講習之事實，有桃園縣政府警察局98年7 月29日桃
    警局交字第DB0000000 號舉發違反道路交通管理事件通知單
    及本院99年度交聲字第161號交通事件裁定各1紙可稽，核先
    敘明。
六、次查，異議人於99年6 月29日凌晨0時29分許，駕駛車號LD-
    7816號自用小客車，行經桃園縣平鎮市○○○○○路口，為桃
    園縣政府警察局員警查獲，並測得其呼氣所含酒精濃度達每
    公升0.83毫克，業已超過規定標準；又異議人因前案經本院
    以99年度交聲字第161 號裁定改裁處吊扣普通小型車駕駛執
    照12個月，並經原處分機關執行，其吊扣期間乃自99年2 月
    24日起至100年2月23日止等情，有桃園縣政府警察局桃警局
    交字第DB10000000號舉發違反道路交通管理事件通知單1 紙
    、異議人汽車駕照基本資料1 紙可參，並為異議人於本件聲
    明異議狀內所不爭執，故異議人確有於吊扣普通小型車駕駛
    執照期間，仍駕駛自用小客車即普通小型車與酒後駕車之事
    實，應堪認定。執此，異議人本次違規時間既為99年6 月29
    日，仍在上述吊扣（普通小型車）汽車駕照期間內，乃合於
    道路交通管理處罰條例第35條第3 項前段之規定，應吊銷其
    駕駛執照，且依修正後之道路交通管理處罰條例第68條之規
    定，異議人既受吊銷駕駛執照處分，為有效處罰與維護道路
    交通安全之目的，所吊銷者即為其持有各級車類之駕駛執照
    ，是原處分機關裁處吊銷異議人所持有之各級車輛之駕駛執
    照，於法並無不合。綜上，異議人雖執前揭情詞請求准予僅
    吊銷普通小型車駕駛執照以維持生計，縱其情可憫，然於法
    無據，是異議人本件異議為無理由。
七、揆諸前揭說明，本件異議人所持有普通小型車駕駛執照，業
    經原處分機關所吊扣，然異議人於其普通小型車駕駛執照遭
    吊扣期間內，仍駕駛車牌號碼車牌號碼LD-7816 號自用小客
    車，行經桃園縣平鎮市台66線與金陵路口，為警查獲並測得
    其呼氣所含酒精濃度達每公升0.83毫克之事實，應屬「駕駛
    執照吊扣期間再有酒駕」之違規行為，原處分機關遽對異議
    人為前開裁決，於法並無不合，異議人本件異議為無理由，
    應予駁回。
據上論斷，應依道路交通管理處罰條例第87條第2 項，道路交通
事件處理辦法第18條，裁定如主文。
中    華    民    國   100    年    1     月    7     日
                  交通法庭      法  官  黃翊哲
以上正本證明與原本無異。
如不服本裁定，應於裁定送達後5 日內，以書狀敘述理由（須附
繕本），向本院提出抗告。
                                書記官  蔡紫凌
中    華    民    國   100    年    1     月    7     日